最高法院刑事判決                              八十六年度台上字第五二八五號
    上訴人  甲○○
右上訴人因偽造文書案件，不服台灣高等法院台南分院中華民國八十六年五月二十二
日第二審判決（八十六年度上訴字第五二八號，起訴案號：台灣嘉義地方法院檢察署
八十五年度偵字第七一六六號），提起上訴，本院判決如左：
    主  文
上訴駁回。
    理  由
按刑事訴訟法第三百七十七條規定，上訴於第三審法院，非以判決違背法令為理由，
不得為之。是提起第三審上訴，應以原判決違背法令為理由，係屬法定要件。如果上
訴理由狀並未依據卷內訴訟資料，具體指摘原判決不適用何種法則或如何適用不當，
或所指摘原判決違法情事，顯與法律規定得為第三審上訴理由之違法情形，不相適合
時，均應認其上訴為違背法律上之程式，予以駁回。本件原判決依憑上訴人甲○○迭
次之自白，被害人薛黃柳枝等人所供，與卷附之切結書、要保書、借據、申請書等，
認定上訴人有其事實欄所載之犯行，並認第一審判決之認事用法均無違誤，審酌上訴
人之犯罪動機、目的、手段，所受判激，及其品性、生活狀況、智識程度，犯罪所生
之損害，與犯後坦承不諱，已償還部分款項，予以量處有期徒刑二年，亦稱妥適，乃
維持第一審依牽連犯從一重論處上訴人連續行使偽造私文書，足以生損害於他人罪刑
之判決，駁回上訴人之第二審上訴。上訴意旨略謂：上訴人已坦承犯行，並盡力彌補
過錯，已分期償還近新台幣二百萬元，態度良好，符合刑法第五十九條減輕其刑及同
法第七十四條緩刑宣告之要件，原判決未察及此，維持第一審量處有期徒刑二年之判
決，顯然過重，而屬違法云云。除提出郵政劃撥收據影本一紙為證外，並提出戶口名
簿影本請求本院宣告緩刑。惟查量刑之輕重及緩刑之宣告與否，乃實體法上賦予法院
得為自由裁量之權限，苟未逾越法律規定，即不得任意指為違法，以為第三審上訴之
理由。又刑法第五十九條之酌量減輕其刑，必於犯罪之情狀，在客觀上足以引起一般
同情，認為即使宣告法定最低刑期猶嫌過重者，始有其適用。至於上訴人素行及犯罪
後態度等，僅為法定刑內量刑之標準，不得據為適用上開酌量減輕其刑之理由。上訴
意旨，徒就原審依職權自由裁量之事項，任意指摘，殊難認已具備得為上訴第三審之
形式要件，其上訴為違背法律上之程式，應予駁回。本件既為程序判決。上訴人提出
戶口名簿影本等請求本院宣告緩刑，自屬無從斟酌，附此說明。
據上論結，應依刑事訴訟法第三百九十五條前段，判決如主文。
中      華      民      國    八十六    年     九       月     五       日
                              最高法院刑事第二庭
                                  審判長法官  施  文  仁
                                        法官  陳  炳  煌
                                        法官  張  淳  淙
                                        法官  洪  文  章
                                        法官  林  錦  芳
      右正本證明與原本無異
                                              書  記  官
中      華      民      國    八十六    年     九       月     十一     日
